臺灣彰化地方法院員林簡易庭小額民事判決
111年度員小字第270號
原      告  天生通運股份有限公司

法定代理人  林淑君
原      告  顏仲壕
上二人共同
訴訟代理人  張宏奕
被      告  徐詠蓁
上列當事人間請求損害賠償事件，本院於民國111年8月24日言詞
辯論終結，判決如下：
    主    文
被告應給付原告甲○○新臺幣捌仟參佰柒拾柒元及自民國一一一年
七月二十四日起至清償日止，按週年利率百分之五計算之利息。
原告其餘之訴駁回。
訴訟費用新臺幣壹仟元，其中新臺幣壹佰柒拾肆元由被告負擔，
其餘由原告甲○○負擔。
本判決原告甲○○勝訴部分得假執行。
    理由要領
一、本件被告經合法通知，未於言詞辯論期日到場，核無民事訴
    訟法第386條所列各款情事，爰依原告之聲請，由其一造辯
    論而為判決。
二、原告主張：
(一)被告於民國110年9月22日下午19時7分許，駕駛車牌號碼000
    0-00號自用小客車，行經臺中市○○區○○里○○路0段00000號電
    桿前，因未注意車前狀況，撞擊由原告天生通運股份有限公
    司（下稱原告天生公司）之司機張程為所駕駛，登記於原告
    天生公司名下，靠行於原告天生公司即原告甲○○所有之車牌
    號碼000-0000號營業曳引車(下稱系爭車輛)，致系爭車輛車
    身受損。
(二)系爭車輛經送廠維修，支出修復費用新臺幣(下同)57,637元
    (零件53,677元、工資3,960元)，又系爭車輛為原告甲○○於1
    10年4月16日以185萬元向訴外人林彥安所購買，至車禍事故
    發生日即110年9月22日原告持有日數僅5個月，零件部分扣
    除折舊後為43,881元，加上原告所支出之前述工資3,960元
    ，合計則被告應賠償原告47,841元。
(三)爰依侵權行為法律關係提起本件訴訟。並聲明：被告應給付
    原告47,841元，及自起訴狀繕本送達翌日起至清償日止，按
    年息5%計算之利息。
三、被告未於言詞辯論期日到場，亦未提出書狀作何聲明或陳述
    。
四、本院之判斷：
(一)原告主張前揭事實，業據提出估價單、統一發票、汽車委賣
    合約書、汽車新領牌照登記書、汽車過戶登記書、臺中市警
    察局道路交通事故初步分析研判表等件為證，並經本院向臺
    中市警察局烏日分局調閱上開交通事故調查卷宗查閱屬實，
    而被告經合法通知，無正當理由未於言詞辯論期日到場，亦
    未提出書狀爭執，依民事訴訟法第280條第3項前段準用第1
    項前段，視同自認，堪認原告上開主張之事實為真。
(二)本件原告甲○○為靠行於原告天生公司之司機，原告甲○○為系
    爭車輛實際所有權人，此有本院111年8月24日言詞辯論筆錄
    、汽車新領牌照登記書在卷可憑，復系爭車輛之修復費用為
    原告甲○○所支出，有原告所提出之宇昌汽車公司估價單及統
    一發票在卷可稽，而原告天生公司並未提出原告甲○○已將系
    爭車輛損害賠償請求權讓與原告天生公司之債權讓與文件，
    要難認原告天生公司針對系爭車輛有何債權，則原告甲○○為
    本件車禍事故損害賠償請求權人，原告天生公司自無從以系
    爭車輛受損為由，對被告行使求償權，先予敘明。
(二)按因故意或過失，不法侵害他人之權利者，負損害賠償責任
    ；不法毀損他人之物者，被害人得請求賠償其物因毀損所減
    少之價額。民法第184條第1項前段、第196條分別定有明文
    。查系爭事故之肇事原因，業經臺中市政府警察局道路交通
    事故初步分析研判認為係被告行駛時，未注意車前狀況所致
    ，系爭車輛駕駛張程為尚未發現肇事因素，有臺中市政府警
    察局道路交通事故初步分析研判表在卷可稽，足認本件損害
    之發生，應由被告負全部過失賠償責任。而民法第196條所
    謂因毀損減損之價額，得以修復費用為估定之標準，但以必
    要者為限，例如修理材料以新品換舊品應予折舊，最高法院
    79年度第9次民庭會議決議闡釋甚明。本件被告既過失不法
    毀損系爭車輛，已如上述，是揆諸前開規定，自應負侵權行
    為損害賠償責任，則原告以修復金額作為賠償金額，自屬有
    據。又系爭車輛之零件修理既係以新零件更換被損之舊零件
    ，是依上說明，自應將零件折舊部分予以扣除。查系爭車輛
    送修支出修理費57,637元，其中零件53,677元、工資3,960
    元，此有原告提出之估價單及統一發票附卷可稽，又系爭車
    輛出廠年月為101年4月，此有原告所提出之新領牌照登記書
    在卷可憑。依行政院所頒固定資產耐用年數表及固定資產折
    舊率之規定，【運輸業用客車、貨車】之耐用年數為4年，
    依定率遞減法每年折舊1000分之438，另依營利事業所得稅
    查核準則第95條第6項規定「固定資產提列折舊採用定率遞
    減法者，以1年為計算單位，其使用期間未滿1年者，按實際
    使用之月數相當於全年之比例計算之，不滿1月者，以1月計
    」，上開【運輸業用客車、貨車】自出廠日101年4月，迄本
    件車禍發生時即110年9月22日，使用已逾4年0月，則零件扣
    除折舊後之修復費用估定為4,377元（詳如附表之計算式）
    ，加計工資3,960元，其總額為8,337元，是原告甲○○請求被
    告賠償系爭車輛修理費用，於8,337元之範圍內，應屬合理
    。
五、從而，原告甲○○請求被告給付8,337元，及自起訴狀繕本送
    達翌日即111年7月24日起至清償日止按法定利率即年息5%計
    算之利息，為有理由，應予准許；逾此部分之請求，則非有
    據，應予駁回。本件訴訟費用1,000元，依兩造勝敗比例，
    其中174元由被告負擔，餘由原告甲○○負擔。
六、本件原告甲○○勝訴部分，係就民事訴訟法第436條之8適用小
    額訴訟程序所為被告敗訴之判決，依同法第436條之20規定
    ，應依職權宣告假執行。
七、訴訟費用負擔之依據：民事訴訟法第79條。
中    華    民    國    111    年     8   月     30   日
                  員林簡易庭  法  官  丁兆嘉
以上正本係照原本作成。
如對本判決不服，須以判決違背法令提起上訴，並應於送達後20
日內，向本庭（彰化縣○○市○○○道0段0號）提出上訴狀並表
明上訴理由（須附繕本）。 
中　　華　　民　　國　　111 　年　　8 　　月　　30　　日
                              書記官   張莉秋
附表
-----
折舊時間           金額
第1年折舊值        43,881×0.438=19,220
第1年折舊後價值    43,881-19,220=24,661
第2年折舊值        24,661×0.438=10,802
第2年折舊後價值    24,661-10,802=13,859
第3年折舊值        13,859×0.438=6,070
第3年折舊後價值    13,859-6,070=7,789
第4年折舊值        7,789×0.438=3,412
第4年折舊後價值    7,789-3,412=4,377